# 非同一控制下企业合并固定资产折旧

提问人：yphs 时间：2012-06-27 11:43:47
请教版主及各位：非同一控制下企业合并，被购买方的固定资产公允价值高于账面价值 100 ，假设该固定资产剩余使用年限 20 年，净残值率3%，那么计算增值影响折旧时，是100/20还是100*（ 1 －3%）/20？

回答人：chenyiwei
如果购买日的公允价值增值同时影响到对处置时预计净残值的估计，即同时发生了预计净残值的估计变更，则应当是后者。

提问人：yphs 时间：2012-06-27 13:35:30
陈版，再请教下，合并报表层面，递延税项是由于购买日取得的被购买方各项可辨认资产的账面价值与计税基础之间存在差异所导致的，那么递延税项在合并层次怎么确认的？假如：A收购B75%股权，支付对价 3000 万，购买日B净资产公允价值 5000 万，账面价值4900 万，假设只有固定资产一项增值， 购买日相关分录： 1 、DR：固定资产100 CR：资本公积 75 递延所得税负债25 2、DR：B所有者权益 4900 资本公积75 CR：长期股权投资 3000 营业外收入 731.25 少数股东权益1243.75 问题 1 ：递延所得税负债 25 是您以前所述的合并层面递延税项吧？若不是，相关递延税项是怎样的？ 问题 2 ：上述分录是正确的吧？ 请指教！

回答人：chenyiwei
1 、递延所得税负债仅出现于购买方合并报表层面； 2 、上述抵销分录基本正确。